

- Salvador, BA
- +5571993233375
- josenascimento16@gmail.com

LINKS:





Resumo profissional

Tenho experiência em um projeto freelance, e isso me deu uma visão geral sobre o que é preciso para se tornar um profissional completo. Estou buscando a minha primeira colocação no mercado como desenvolvedor de software.

Competências

- Python, Django, Pytest (unittest)
- HTML, CSS, JAVASCRIPT
- jQuery, Bootstrap
- GIT, Github, Pythonanywhere
- PostgreSQL, React.js
- Autolt
- Estudando novas tecnologias

Idiomas

Português

Inglês

José Nascimento

Desenvolvedor Full Stack

Sobre mim

Como um desenvolvedor de software profissional júnior (2 anos de estudo e desenvolvimento), eu estou sempre procurando por novas tecnologias para aprimorar minhas habilidades como desenvolvedor Full Stack. Aprendo rápido, sou detalhista e, ao final do dia, o que me motiva é a sensação de dever cumprido.

Experiência

Autônomo | Jan 2023 - Atual

Freelancer

Experiência de 1 ano na programação em projetos freelancer. O mais robusto foi um sistema web de geração de documentos específicos que desenvolvi para facilitar a comunicação entre escolas e secretaria do estado. Nele desenvolvi minhas habilidades em HTML | CSS | JAVASCRIPT | PYTHON | DJANGO | UNITTEST | GIT | BOOTSTRAP | POSTGRESQL | PYTHONANYWHERE (deploy)

Telus International | Jan 2021 - Jan 2023

Consultor de internet

Neste período a empresa anterior se tornou Telus International, porém continuei com as mesmas atribuições de consultor de internet, auxiliando no levantamento de dados para aprimoramento de softwares e de inteligência artificial.

Lionbridge | Jan 2015 - Jan 2021

Avaliador - Brasil

Fornecendo informações pertinentes ao uso da internet para aprimoramento de softwares de empresas como Google e Facebook.

EMBASA | Maio 2010 - Maio 2011

Estágio

Controle e automação - desenvolvendo programas Ladder para sistemas de automação de estações de bombeamento.

Potência - dimensionando capacitores e inversores de fregüência e manutenção em motores elétricos.

Eficiência energética - analisando melhores opções tarifárias e de contrato da concessionária de energia, bem como estudando e propondo intervenções nos equipamentos das estações de tratamento e bombeamento de água já existentes para melhor eficiência energética e adequação com o específico contrato.

Formação

Junho - 2011

Faculdade de Ciência e Tecnologia - Área 1, Salvador, BA

Graduação em engenharia elétrica | Eletrônica - Telecomunicações

Certificados

Certificação Django - 2021 / Instituição: Alura - (99h) Certificação Python - 2021 / Instituição: Alura - (90h)

Certificação HTML, CSS, Javascript - 2021 / Instituição: Alura - (110h)

Informações adicionais

- Disponibilidade para viagens e mudaça de residência
- Disponibilidade para trabalhar em período integral.
- Carteira de habilitação (B) para veículo pequeno.



- Salvador, BA Brazil
- +5571993233375

LINKS:





Professional Summary

I have experience on a freelance project and that gave me an overview of what is needed to become a complete professional. I'm still looking for my first opportunity as a software developer.

Core qualifications

- Python, Django, Pytest (unittest)
- HTML, CSS, JAVASCRIPT
- jQuery, Bootstrap
- GIT, Github, Pythonanywhere
- PostgreSQL, React.js
- Intermediate knowledge on Autolt programmin language
- Willing to learn new technologies

Languages

Portuguese

English

José Nascimento

Full Stack developer

About Me

As a growing professional software developer (2 years of study and development), i'm always searching for new technologies to improve my skills as a Full Stack developer. I'm a fast learner and detail oriented person, at the end of the day, what motivates me is the sense of acomplishment.

Experience

Autonomous | January 2023 - Current

Freelance

1 year of experience in programming as a freelancer. My most robust project was a web system to generate specific documents that I developed to facilitate communication between schools and the state department. In it I improved my skills in HTML | CSS | JAVASCRIPT | PYTHON | DJANGO | UNITTEST | GIT | BOOTSTRAP | POSTGRESQL | PYTHONANYWHERE (deploy)

Telus International | Jan 2021 - Jan 2023

Internet Consultant

In this period the previous company became Telus International, but I was kept with the same attributions providing data to improve the algorithm of softwares and AI.

Lionbridge | Jan 2015 - Jan 2021

Brazilian rater

Providing information relevant to the use of the internet to improve software of companies like Google and Facebook.

EMBASA | May 2010 - May 2011

Internship

Control and automation - developing Ladder programs for pumping station automation systems.

Power - sizing capacitors, frequency inverters and maintenance on electric motors. Energy efficiency – analyzing the best tariff and contract options for the energy concessionaire, as well as studying and proposing interventions in the equipment of the existing water treatment and pumping stations for better energy efficiency and adequacy with the specific contract.

Education

June - 2011

College of Science and Technology - Área 1, Salvador, BA

Electrical engineer degree | Electronic- Telecommunications

Certifications

Django certification - 2021 / Institution: Alura - (99h) **Python certification - 2021 / Institution:** Alura - (90h)

HTML, CSS, Javascript certification - 2021 / Institution: Alura - (110h)

Additional information

- Available to travel and residence change
- Available to a full time job
- Driving license (B) small vehicle